【裁判字號】    92,上易,1839
【裁判日期】    920825
【裁判案由】    竊盜
【裁判全文】
臺灣高等法院臺中分院刑事判決          民國九十二年度上易字第一八三九號
    上  訴  人
    即  被  告  甲○○
右上訴人因竊盜案件，不服臺灣臺中地方法院中華民國九十二年八月二十五日第一審
判決（民國九十二年度易字第六二二號，起訴案號：臺灣臺中地方法院檢察署民國九
十二年度偵字第六九七號），提起上訴，本院判決如左：
    主      文
上訴駁回。
    事實及理由
一、本案經本院審理結果，認第一審判決認事用法及量刑均無不當，應予維持，並引
    用第一審判決書記載之事實、證據及理由（如附件）。
二、上訴人即被告甲○○始終未到庭陳述，唯依其上訴理由狀主張行竊當時，係由馬
    國提供油壓剪及持之剪斷鐵鏈，竊取踏車，其僅於馬國剪斷鐵鏈後，迅速
    接手騎乘踏車離開，僅構成普通竊盜罪，並非加重竊盜罪等語。然查上訴人在
    原審已坦承：「油壓剪是我的」、「當初就是用這油壓剪去偷的」，在檢察官偵
    查中上訴人也供稱：「我用我的油壓剪剪斷鎖」、「如果鎖可以剪斷我就剪斷，
    後騎到水源街，不能剪的就整個提起來帶走」，有筆錄之記載可稽，足見確係上
    訴人持油壓剪竊取踏車無誤，況上訴人與馬國係共同正犯，不論係上訴人或
    馬國持油壓剪行竊，二人均應負加重竊盜罪之刑責，是上訴人之上訴為無理由
    ，應予駁回。
三、上訴人經合法傳喚無正當理由不到，不待其陳述，逕行判決，併予明。
四、據上論斷，應依刑事訴訟法第三百七十三條、第三百六十八條、第三百七十一條
    ，判決如主文。
本案經檢察官乙○○到庭執行職務。
中      華      民      國      九十二     年    十二     月    十六    日
                                臺灣高等法院臺中分院刑事第八庭
                                      審判長法  官  羅  得  村
                                            法  官  劉  榮  服
                                            法  官  陳  毓  秀
右正本證明與原本無異。
不得上訴。
                                            書記官  林  水  濱
中      華      民      國      九十二     年    十二     月    十六    日
                  Ｒ
臺灣臺中地方法院刑事判決                          九十二年度易字第六二二號
    公  訴  人  臺灣臺中地方法院檢察署檢察官
    被      告  甲○○  男  二十七歲（民國○○○年○月○○○日生）
                        住臺中市○區○○路二四一巷四二號
                        現於臺灣監獄臺中分監另案執行中
                        身分證統一編號：Ｂ一二一一九七九八號
右列被告因竊盜案件，經檢察官聲請以簡易判決處刑（九十二年度偵字第六九七號）
，本院改依通常程序審理後，判決如左：
    主  文
甲○○共同連續攜帶兇器竊盜，處有期徒刑柒月。扣案之鑰匙及油壓剪各壹支均沒收
。
    事  實
一、甲○○前於民國（下同）八十四年間因違反懲治走私條例案件，經臺灣高雄地方
    法院判處有期徒刑二月確定，於八十五年一月十二日易科罰金執行完畢；又於九
    十年間因竊盜案件，經本院判處拘役三十九日確定，於九十一年三月十二日執行
    完畢；再於九十一年間因竊盜案件，經本院判處有期徒刑四月，復經臺灣高等法
    院臺中分院於九十一年十一月二十九日判處上訴駁回確定（現執行中，上開案件
    均未構成累犯）。甲○○於上開竊盜案件，在本院審理期間，猶不知悔改，竟基
    於意圖為自己不法所有之概括犯意，先於九十一年七月中旬，在臺中市○區○○
    街一號前，以自備之房間鑰匙發動丙○○所管領使用之車牌號碼ＮＲＰ─五七六
    號重機車之方式竊取該機車後，供己騎用。嗣於九十一年八月二十二日十三時三
    十分許，在臺中市○○路○段十二巷口為警臨檢查獲，並扣得其所有供行竊機車
    所用之鑰匙一支。
二、其又承前概括犯意，並與馬國（另案審結）基於意圖為自己不法所有之概括犯
    意聯絡，二人騎乘向不知情友人莊茂霖借得之牌照號碼ＴＥＹ─九六一號輕機車
    做為交通工具，並持甲○○所有，客觀上對他人生命身體構成危險，足供兇器使
    用之油壓剪一支，連續於九十一年十月十六日下午如附表編號一至四所示之時間
    ，在臺中市○○路棒球場附近，由甲○○以油壓剪剪斷腳踏車防盜鎖鍊後，把腳
    踏車騎走，或將腳踏車整個提走之方式，連續竊取附表編號一至四為辛○○、戊○○、丁○○、庚○○所有之腳踏車各一輛，得手後據為己有，將竊得之腳踏車
    藏放於臺中市○區○○路二六六之五號旁空屋，伺機脫手變賣。嗣於同日十六時
    十五分許，在臺中市○○路與一中街口，甲○○與馬國又承前概括犯意聯絡，
    以上開方法，由甲○○持油壓剪，將己○○所有停放於該處已上鎖之腳踏車鏈鎖
    二條剪斷，正欲騎乘該竊得之腳踏車離去，為在場員警當場逮捕甲○○，並在腳
    踏車上發現已剪斷之鏈鎖一條，另並查獲正騎乘機車準備離去之馬國，並為警
    在馬國所騎機車之車籃、腳踏板處扣得甲○○所有供上開行竊所用之油壓剪一
    支、已剪斷之腳踏車鏈鎖一條；馬國再帶同警方於同日二十一時許，在臺中市
    ○○路二六六之五號空屋查獲其餘四輛腳踏車。
三、案經臺中市警察局第二分局報請檢察官偵查後聲請簡易處刑，本院臺中簡易庭認
    為不宜以簡易判決處刑，移由本院改依通常程序審理。
    理  由
一、訊據被告甲○○對於竊取附表編號五之腳踏車之事自承在卷，惟矢口否認有竊取
    丙○○機車及附表編號一至四之腳踏車之事，辯稱：並未竊取丙○○的機車，該
    機車是丙○○友人「阿生」委託我去這部機車，他說阿睦被抓，阿睦的機車在電
    臺街要我牽去修理，我將這部機車牽去修理；附表編號一至四之腳踏車係馬國
    竊取的，跟我沒有關係云云。惟查：
（一）被告右揭時地竊取丙○○機車之犯行，業據被告陳明於右揭時地騎走丙○○上
      開機車之事並不否認，復據被害人丙○○陳明失竊情節在卷，且被害人丙○○
      於警方查獲竊車之人係被告後，並於警訊陳明：與甲○○係朋友。我並沒有請
      託人或請甲○○將我的機車牽回，並代為保管，若有的話，我就不必來派出所
      報案；且我並沒有接獲甲○○與我連絡等語（九十一年八月二十二日警訊），
      並有扣案被告所有之鑰匙一支，及贓物認領保管單、車輛竊盜車牌失竊資料個
      別查詢報表可佐。被告雖辯稱：與丙○○係屬朋友，是友人「阿生」委託我去
      將機車牽回保管云云，惟查，被告始終未提出「阿生」之年籍資料及地址，以
      供本院傳訊，且被告與丙○○係朋友，倘被告係經丙○○友人「阿生」所託，
      為丙○○保管機車，何以丙○○竟供稱：並無將該機車託人或請甲○○牽回保
      管等語？又倘丙○○有託友人「阿生」取車並保管機車，丙○○顯與「阿生」
      間有所交情，衡情「阿生」應會告知丙○○係託被告取車，縱「阿生」未轉告
      丙○○係託被告牽回機車，丙○○復一時未能尋得「阿生」，衡情丙○○既與
      「阿生」及被告均屬朋友，亦不致見被告已為警查獲，涉竊盜犯行之際，猶指
      稱：並未託人或請甲○○牽回機車保管等語。是被告所辯顯係卸責之詞，尚非
      可採。
（二）被告竊取附表編號一至五之腳踏車之事，業據被告於警訊、偵訊及本院訊問時
      坦承不諱（九十一年十月十六日警訊、同年月十七日偵訊、九十二年六月二日
      本院訊問），復據同案被告馬國於警訊陳明被告行竊經過，再據被害人己○○、辛○○、戊○○、丁○○、庚○○證述在卷，並有己○○、辛○○、戊○○、丁○○、庚○○出具之贓物認領保管單在卷可佐，且有現場圖、扣案已剪
      斷之鏈鎖二條及被告所有供行竊腳踏車所用之油壓剪一支可證，是被告竊取附
      表之腳踏車犯行堪予認定。被告雖於本院審理時改口辯稱：附表編號一至四之
      機車不是我偷的，跟我沒有關係云云，翻異前詞，所辯顯非可採。
    事證明確，被告右揭竊盜犯行堪予認定。
二、核被告甲○○竊取機車之所為，係犯刑法第三百二十條第一項之普通竊盜罪；又
    被告竊取附表腳踏車之所為，均係犯刑法第三百二十一條第一項第三款之攜帶兇
    器竊盜罪。又被告與同案被告馬國間，就竊取附表腳踏車之所為，有犯意聯絡
    及行為分擔，均為共同正犯。又被告所犯上開普通竊盜、多次攜帶兇器竊盜罪間
    ，其構成要件相同，顯係基於概括犯意反覆為之，為連續犯，論以一攜帶兇器竊
    盜罪論，並依法加重其刑。爰審酌被告前已有竊盜前科，其二次竊盜前科均係竊
    取腳踏車犯行，前次竊盜案件尚在審理期間，竟仍再犯本件竊取機車、腳踏車犯
    行，顯無悔意，又所竊取之物品為機車一輛及腳踏車五輛，又其行竊腳踏車之方
    法係持油壓剪一支，再其犯罪所致之損害，及犯後態度等一切情狀，量處如主文
    所示之刑。
三、扣案之鑰匙（附於臺灣臺中地方法院檢察署九十一年度偵字第一六七四七號卷末
    證物袋內）及油壓剪一支，為被告所有之物，均據被告陳明在卷，且係被告行竊
    所用之物，爰依法宣告沒收。
四、又被告行竊機車部分，雖未據起訴，惟與前開起訴並有罪部分，相距僅有三月，
    顯係基於概括犯意反覆為之，有連續犯之裁判上一罪關係，本院自得併予審究，
    附此敘明。
五、再被告與徐正義基於概括犯意，於九十二年五月間，在居仁國中及來來百貨附近
    竊取腳踏車，另涉犯常業竊盜罪嫌部分，經檢察官以臺灣臺中地方法院檢察署九
    十二年度偵字第一０六二七號偵查起訴，而以本院九十二年度訴字第一五七九號
    案件繫屬於本院，有臺灣臺中地方法院檢察署刑案資料查註紀錄表及臺灣臺中地
    方法院檢察署檢察官九十二年度偵字第一０六二七號起訴書可佐，該案被告涉嫌
    竊盜犯行之時間係九十二年五月，與本案之犯罪時間九十一年十月，相距已有七
    月，顯非基於概括犯意為之，非屬裁判上一罪關係，併此敘明。
據上論斷，應依刑事訴訟法第四百五十二條、第二百九十九條第一項前段，刑法第二
十八條、第五十六條、第三百二十一條第一項第三款、第三十八條第一項第二款，判
決如主文。
中      華      民      國    九十二    年      八      月    二十五    日
                                        臺灣臺中地方法院刑事第四庭
                                            法  官    黃  家  慧
右正本證明與原本無異。
如不服本判決，應於判決送達後十日內向本院提出上訴狀，上訴於臺灣高等法院臺中
分院( 須附繕本 )。
                                            書記官
中      華      民      國    九十二    年      八      月    二十五    日
附論罪科刑法條
刑法第三百二十一條第一項第三款：
犯竊盜罪而有左列情形之一者，處六月以上五年以下有期徒刑。
三  攜帶兇器而犯之者。
附表
編號 時間       地點          被害人  失竊物品    所犯法條
一   91.10.16 臺中市○○路    戊○○  腳踏車一輛  刑法第三百二十一條第一項
     14:45許  棒球場附近                          第三款
二   91.10.16 同右            辛○○  同右        同右
     15:20許
三   91.10.16 同右            丁○○  同右        同右
     15時許
四   91.10.16 同右            庚○○  同右        同右
     16時許
五   91.10.16 臺中市○○路    己○○  同右        同右
     16:15許  與一中街口


司法院資訊處製作；財團法人民間司法改革基金會備份。
